---
title: "Session 2 Hausaufgabe, Alvin Aziz"
output:
  html_document:
    df_print: paged
---

<br />

# Libraries und Daten laden

```{r, results='hide'}
library(tidyverse)
library(readr)
library(dplyr)
```

```{r, results='hide'}
BX_Users <- read_delim("C:/Users/Visitor/OneDrive - haw-hamburg.de/5. Semester/Data Science/R/BX-Users.csv", 
    ";", escape_double = FALSE, col_types = cols(Age = col_double()), 
    trim_ws = TRUE)

BX_Books <- read_delim("C:/Users/Visitor/OneDrive - haw-hamburg.de/5. Semester/Data Science/R/BX-Books.csv", 
    ";", escape_double = FALSE, trim_ws = TRUE)

BX_Book_Ratings <- read_delim("C:/Users/Visitor/OneDrive - haw-hamburg.de/5. Semester/Data Science/R/BX-Book-Ratings.csv", 
    ";", escape_double = FALSE, trim_ws = TRUE)
```
<br />


# Frage 1:
## Gibt es eine lineare Beziehung zwischen Anzahl Bücher pro Publisher und Anzahl Ratings, die die Bücher eines Publishers erhalten?

<br />

### - Step  1 (Neue Datensätze erstellen)


bookAmountPerPublisher: Publisher & Anzahl ihrer Bücher
<br />
bookRatingAmountPerPublisher: Publisher & Anzahl Ratings ihrer Bücher
<br />
graphOne: Publisher & Anzahl ihrer Bücher & Anzahl Ratings ihrer Bücher

```{r, results='hide'}
bookAmountPerPublisher <- BX_Books %>% 
  select(`ISBN`, `Publisher`) %>% 
  group_by(`Publisher`) %>%
  summarise(bookAmount = n()) %>%
  arrange(desc(bookAmount))

bookRatingAmountPerPublisher <- BX_Book_Ratings %>% 
  full_join(BX_Books) %>%
  select(`ISBN`, `Book-Rating`, `Publisher`) %>%
  filter(`Book-Rating` > 0) %>% 
  group_by(`Publisher`) %>%
  summarise(bookRatingAmount = n()) %>% 
  arrange(desc(bookRatingAmount))

graphOne <- bookAmountPerPublisher %>% 
  full_join(bookRatingAmountPerPublisher) %>% 
  select(bookAmount, bookRatingAmount) %>% 
  filter(`bookRatingAmount` < 13000)
```

### - Step 2 (Lineare Beziehung & Plot)

```{r}
resultOne <- lm(bookAmount ~ bookRatingAmount, data=graphOne)
summary(resultOne)
plot(graphOne)
abline(7.021293, 0.503699)
```

<br />
ToDos: 


Group publisher's books -DONE- <br />
Remove zeros from ratings -DONE- <br />
Figure out bookRatingAmount -DONE- <br />
Linear regression & plot -DONE-

## Antwort zu Frage 1
### Ja es gibt eine lineare Beziehung von 0.6831689.



<br />
<br />



# Frage 2:
## Haben ältere Bücher mehr Ratings, weil sie mehr Zeit haben, um Ratings zu sammeln? 

<br />

### - Step  1 (Neues Dataset erstellen)

```{r}
var3 <- BX_Books %>%
  full_join(BX_Book_Ratings) %>% 
  select(`ISBN`, `Year-Of-Publication`, `Book-Rating`) %>% 
  filter(`Year-Of-Publication` < 2021, `Year-Of-Publication` > 1300, `Book-Rating` > 0) %>% 
  arrange(`Year-Of-Publication`) %>% 
  group_by(`Year-Of-Publication`) %>% 
  summarise(ratingsPerBook = n())
```
### - Step  2 (Visualisierung)
```{r}
#normale Ansicht
plot(var3)
#gezoomte Ansicht
plot(var3, xlim=c(1980, 2020))
```

## Antwort zu Frage 2
### Es gibt einen Anstieg von Bewertungen von Bücher, die in 1980+ publiziert wurden. Es stimmt, dass ältere Bücher mehr Reviews haben, aber es gibt auch vielleicht externe Faktoren, die die Daten beeinflussen können. 


```{r}
books <- BX_Books %>%
  select(ISBN,`Book-Title`,`Book-Author`,`Year-Of-Publication`,Publisher)
rm(BX_Books)
users <- BX_Users %>%
  mutate(Age = as.numeric(Age))
rm(BX_Users)
ratings <- BX_Book_Ratings %>%
  left_join(books)
rm(BX_Book_Ratings)
ratings <- ratings %>%
  filter(!is.na(`Book-Title`))
users <- users %>%
  filter(!is.na(Age)) %>%
  mutate(country = str_remove(Location,".*,")) %>%
  filter(country != "")
all <- ratings %>%
  left_join(users) %>%
  select(-Location)
write_csv(all, "all.csv")
```

