---
title: "Session 3 Hausaufgabe, Alvin Aziz"
output: html_notebook
---

```{r results="hide"}
library(tidyverse)
library(arules)
library(arulesViz)
```

```{r results="hide"}
all <- read_csv("all.csv")
```

# 1. Erstellen Sie eine Analyse, bei der nicht die Bücher, sondern die Autoren in den Transaktionen enthalten sind
### Book-Title mit Book-Author ersetzen
```{r message=FALSE}
i <- split(all$`Book-Author`,all$`User-ID`)
txn <- as(i, "transactions")
basket_rules <- apriori(txn, parameter = list(sup = 0.0015, conf = 0.001, minlen=2, target="rules"))
myRules_Direct <- as(basket_rules, "data.frame")
basket_rules_hi <- head(basket_rules, by ="lift",100)
head(myRules_Direct, 50)
plot(basket_rules_hi, method="graph", main="Books", engine="interactive")
```

# 2. Fällt Ihnen etwas in der Datenqualität auf?
### Beim Anzeigen der Ergebnisse, sieht man, dass es Clusters gibt, die die gleiche Autoren enthalten und dass die Autoren manchmal in unterschiedlichen Schreibweisen oder mit Symbolen / Sonderzeichen geschrieben wurden.

<br />

# 3. Wie könnte man das mit regulären Ausdrücken beheben?
### Hier habe ich die problematische Zeichen entfernt und die Namen in Kleinschreibung mit tolower() gebracht. Für die Entfernung der Sonderzeichen habe ich RegEx genutzt. str_replace_all ... [^[:alnum:]. ] heißt, dass alle außer Alphanumerischen, Punkten und Leerzeichen werden mit nichts ("") ersetzt (entfernt). 
```{r}
all$`Book-Author` <- sapply(all$`Book-Author`,function(row) iconv(row, "latin1", "ASCII", sub=""))
allClean <- all %>% 
  mutate(`Book-Author` = str_replace_all(`Book-Author`, "[^[:alnum:]. ]", "")) %>% 
  mutate(`Book-Author` = tolower(`Book-Author`))
```
<br />

# 4. Wie kann man nun noch sicherstellen, dass nur die Autoren weiterempfohlen werden, deren Bücher man auch (mehrheitlich) gut fand?
### Um dies sicherzustellen, muss die durchschnittliche Bewertung aller Bücher eines/r Autor*in höher als 5 sein.
```{r}
avgAuthorRatings <- allClean %>% 
  filter(`Book-Rating` > 0) %>% 
  group_by(`Book-Author`, `User-ID`) %>%
  summarise(avgAuthorRatings = mean(`Book-Rating`))
allClean <- allClean %>% 
  filter(`Book-Rating` > 0) %>% 
  full_join(avgAuthorRatings)
(allCleanFiltered <- allClean %>% 
  filter(avgAuthorRatings > 5))
```
<br />


# 5. Welche anderen Features wären sinnvoll?
### Es wäre sinvoll, nur die Bücher, die mehr als 10 bewertungen haben, zu empfehlen. Das gleiche auch für die Publisher, die besser als die durchschnittliche bewertet. Noch nützlich wäre zum Beispiel, Bücher für bestimmten Altersgruppen anhand der Bewertungen zu empfehlen.

