---
title: "Session 4 Hausaufgabe"
author: "Pascal Belger und Alvin Aziz"
output: html_notebook
---
# In dieser Datei gibt es kein richtiges Ergebnis. Ich und Pascal haben mehrere Stunden mit der Datei rumgespielt, können aber die Ergebnisse unten nicht interpretieren. Es war auch schwierig zu verstehen, weil in der Beispielsdatei selten Kommentare gibt über die verschiedenen Algoritmen. Wir würden uns wünschen nochmal alle Modelle im Detail anzuschauen. Auch auf Code und Ergebnisebene.

```{r}
library(tidyverse)
library(e1071)
library(caret)
library(pROC)
```



# Das Notebook mit weiteren Features (Family member on board (Y/N),  Ticket Fare)
```{r}
titanic <- read_delim("titanic.csv", ";", 
    escape_double = FALSE, trim_ws = TRUE)
(titanicSingle <- titanic %>% 
  filter(sibsp == 0, parch == 0) %>% 
  mutate(familyStatus = "single"))
(titanicFamilies <- titanic %>% 
  filter(sibsp > 0, parch > 0) %>% 
  mutate(familyStatus = "family"))
titanic = titanicSingle %>% 
  full_join(titanicFamilies)
```
```{r}
(titanic.df <- titanic %>%
  select(survived,pclass,sex,age,fare,familyStatus))
```

```{r}
titanic.df <- titanic.df %>%
  mutate(age = as.numeric(str_replace(age,",","."))) %>% 
  mutate(fare = as.numeric(str_replace(fare,",",".")))
```

```{r}
(titanic.df <- na.omit(titanic.df))
```

```{r}
titanic.df <- titanic.df %>%
  mutate(sex = ifelse(sex == "female", 1, 0)) %>% 
  mutate(fare = round(fare, digits = 0))
```

```{r}
set.seed(107)
inTrain <- createDataPartition(
  y = titanic.df$survived,
  p = .8,
  list = FALSE)
training <- titanic.df[ inTrain,]
testing  <- titanic.df[-inTrain,]
```

```{r}
model <- svm(survived ~ ., data = training)
summary(model)
pred <- predict(model, testing[,-1], probability = FALSE)
```

```{r}
(test.resultsSVM <- cbind(pred, testing))
```


```{r}
pROC_obj <- roc(test.resultsSVM$survived, test.resultsSVM$pred,
            smoothed = TRUE,
            ci=TRUE, ci.alpha=0.9, stratified=FALSE,
            plot=TRUE, auc.polygon=TRUE, max.auc.polygon=TRUE, grid=TRUE,
            print.auc=TRUE, show.thres=TRUE)
```

# Naive Bayes

```{r}
my_training <- training %>%
  mutate(survived = as.factor(survived))%>%
  mutate(sex = as.factor(sex))%>%
  mutate(pclass = as.factor(pclass)) %>%
  mutate(age = as.factor(age)) %>%
  mutate(fare = as.factor(fare))
model <- naiveBayes(survived ~ ., data = my_training)
model
```

```{r}
my_testing <- testing %>%
  mutate(sex = as.factor(sex)) %>%
  mutate(pclass = as.factor(pclass))%>%
  mutate(age = as.factor(age)) %>% 
  mutate(fare = as.factor(fare))
pred <- predict(model, my_testing)
table(pred, my_testing$survived)
```


```{r}
(test.resultsBayes <- cbind(pred, my_testing))
```

```{r}
test.resultsBayes <- test.resultsBayes %>%
  mutate(pred = as.numeric(pred))
pROC_obj <- roc(as.numeric(as.character(test.resultsBayes$survived)), test.resultsBayes$pred,
            smoothed = TRUE,
            ci=TRUE, ci.alpha=0.9, stratified=FALSE,
            plot=TRUE, auc.polygon=TRUE, max.auc.polygon=TRUE, grid=TRUE,
            print.auc=TRUE, show.thres=TRUE)
```
# Decision Tree

```{r}
library(rpart)
library(rpart.plot)
tree<- rpart(survived~., data = training, method = 'class')
rpart.plot(tree)
```
```{r}
dt_results <- predict(tree, testing[,-1], type = 'prob')
head(model.resultsTree <- cbind(testing,dt_results),500)
```
```{r}
test.resultsTree <- model.resultsTree %>%
  mutate(pred = ifelse(`1`>=0.5,1,0)) %>% 
  mutate(pred = ifelse(pred>=0.5,1,0)) %>% 
  select(-`0`, -`1`) %>% 
  select(pred, survived, pclass, sex, age, fare, familyStatus)
table(test.resultsSVM$pred, testing$survived)
```


```{r}
pROC_obj <- roc(model.resultsTree$survived,model.resultsTree$`1`,
            smoothed = TRUE,
            # arguments for ci
            ci=TRUE, ci.alpha=0.9, stratified=FALSE,
            # arguments for plot
            plot=TRUE, auc.polygon=TRUE, max.auc.polygon=TRUE, grid=TRUE,
            print.auc=TRUE, show.thres=TRUE)
```
# In unserem Fall funktioniert SVM am besten. Wir sind aber nicht sicher ob die Ergebnisse gut sind und ob die die Algoritmen repräsentiert. 